【裁判字號】    90,訴,341
【裁判日期】    900412
【裁判案由】    誣告等
【裁判全文】
臺灣彰化地方法院刑事判決                            九十年度訴字第三四一號
    公  訴  人  臺灣彰化地方法院檢察署檢察官
    被      告  甲○○
右列被告因誣告等案件，經檢察官提起公訴（八十九年度偵字第二五二七、六四七六
號），本院判決如左：
    主  文
甲○○連續行使偽造私文書，處有期徒刑柒月；又意圖他人受刑事處分，向該管公務
員誣告，處有期徒刑拾月。應執行有期徒刑壹年壹月。
扣案之信用卡簽帳單上顧客簽名欄內之「ＴＳＩＡＩ  ＣＨＩＡＪＵＮＧ」署押肆枚
沒收。
    事  實
一、甲○○意圖為自己不法之所有，於民國八十八年三月十三日晚間七時許，在彰化
    縣彰化市○○街三八巷大埔園中園管理室內，竊取乙○○所有，未經開封啟用，
    發卡銀行為中興商業銀行之卡號0000000-00000000號信用卡，得手後據為己有，
    並基於意圖為自己得財產上不法利益之概括犯意，連續持竊來之前揭信用卡分別
    於八十八年三月十三日二十一時十五分許、同月十四日十九時四十二分許，先後
    二次前往金來來視廳歌唱團（即泰金商行）消費刷卡二次，合計消費新台幣（下
    同）四萬元，復於同月十五日二十一時二十分許於梅豔芳美容護膚中心（即ＣＨ
    ＩＮＭＩＣＨ）消費二千一百元，及於同月十五日下午二時十八分時二十分於台
    中市三洋三溫暖（即東京育樂有限公司）刷卡消費四千四百五十元，並先後在前
    揭消費時於信用卡簽帳單上之顧客簽名欄內偽簽乙○○之英文名稱「ＴＳＩＡＩ
      ＣＨＩＡＪＵＮＧ」署押，共計四枚，以表示乙○○確認交易標的及金額，及
    向發卡行簽帳消費之意，以作為特約商店經由收單銀行向發卡銀行請款之用，而
    連續偽造信用卡之簽帳單四次，並將偽造完成之簽帳單中之商店存根聯交付於特
    約商店人員而行使之，致使各該特約商店人員誤認係乙○○本人消費而陷於錯誤
    ，並分別令其如前所示之消費，且使發卡銀行因而於前揭特約商店請款時，代為
    墊付所消費之款項予各特約商店，足生損害於持卡人乙○○之利益、發卡銀行中
    興商業銀行、依約與持卡人交易之各該特約商店確認持卡人身分之正確性。嗣經
    乙○○發現前情，報警循線查獲，並扣得以乙○○之英文名稱「ＴＳＩＡＩ  Ｃ
    ＨＩＡＪＵＮＧ」名義偽造之簽帳單商店存根聯四紙。甲○○於本院檢察署偵查
    中，復意圖為使梁榮欽受刑事訴追，竟八十九年四月二十五日下午十四時四十分
    在本院檢察署檢察官偵訊時向本院地檢署檢察官提出告發，誣指前揭詐欺及偽造
    署押之犯行係由梁榮欽所指使始由二人共同前往消費，經本院地檢署查證其告發
    事實不真實，始查悉上情。
二、案經彰化縣警察局彰化分局報請臺灣彰化地方法院檢察署及臺灣彰化地方法院檢
    察署檢察官自動檢舉偵辦起訴。
    理  由
一、訊據被告甲○○對右揭犯行，均坦承不諱，核與被害人乙○○於警訊時指述情節
    相符（見警訊卷第四頁），復與證人即金來來視廳歌唱團會計王瑞珠於警訊及偵
    查中供證情節相符（見警訊卷第五頁背面、八十九年偵字第二五二七號卷第四十
    八頁），且有扣案之「ＴＳＩＡＩ  ＣＨＩＡＪＵＮＧ」署押之簽帳單四紙可憑
    ，及中興商業銀行國際信用卡繳款通知書乙份在附卷可稽，事證明確；又被告甲
    ○○誣告梁榮欽部分犯行，除被告甲○○於本院審理中坦承不諱外，被告甲○○
    於偵查初供稱：「我們一起去一家金來來酒店、三溫暖，三溫暖在台中市○○路
  東京育樂公司店名為三洋俱樂部」（見八十九年偵字第二五二七號卷第八頁）云
    云，惟被告甲○○前往三洋三溫暖消費結帳時間為八十八年三月十五日下午二時
    十八分許，於被害人梁榮欽證明當時係在台化聚合廠工作後，被告甲○○則改稱
    ：「只有金來來他有去，其他的均未去，金來來他去兩二次，一次三月十三日，
    一次三月十四日」（見八十九年偵字第二五二七號卷第四十二頁背面）云云，然
    證人即金來來視廳歌唱團會計王瑞珠於偵查中證述渠只認得被告甲○○，並不記
    得被告有帶人去，且對梁榮欽無印象（見八十九年偵字第二五二七號卷第四十八
    頁）等語，另八十九年三月十三日、十四日被害人梁榮欽在證人莊采繁處承作水
    電工程之事實，業經證人莊采繁在偵查中結證屬實（見八十九年偵字第二五二七
    號卷第四十三頁），均可證明被害人梁榮欽並未與被告甲○○同去金來來酒店或
    三洋三溫暖，自難認被害人梁榮欽有參與被告右揭之犯行，況被害人梁榮欽因被
    告甲○○所辦之台新國際商業銀行信用卡積欠債務，而八十八年十一月二十六日
    為被告甲○○代償債務三十萬元，梁榮欽因該事件，以被告甲○○所有之土地設
    定五十萬元之抵押權之事實，業經被告甲○○在偵查中陳明（見見八十九年偵字
    第二五二七號卷第三十頁背面），及有台新商業銀行代償證明在卷可稽，是被告
    甲○○與被害人梁榮欽間既有債權債務糾紛，二人豈有一同前去享樂，且事發後
    不將其供出之理？故綜上所述，被告甲○○所稱由被害人梁榮欽指使等情，應係
    意圖使被害人梁榮欽受刑事處分而為誣陷之詞，被告甲○○確有誣告犯行，洵堪
    認定。
二、核被告所為係犯刑法第三百二十條第一項之竊盜罪、第二百十六條、第二百十條
    之行使偽造私文書罪、第三百三十九條第二項之詐欺得利罪及第一百六十九條之
    誣告罪。公訴人雖僅就偽造署押之犯行提起公訴，然檢察官就犯罪事實一部起訴
    者，其效力及於全部，本件被告行使偽造私文書之犯行，與偽造署押之部分，有
    裁判上一罪之關係，本院自應就行使偽造私文書部分一併加以裁判，且其基本事
    實同一，並予變更起訴法條。被告在簽帳單上偽造「ＴＳＩＡＩ  ＣＨＩＡＪＵ
    ＮＧ」署押之行為，為偽造私文書之階段行為，而偽造私文書後復持以行使，其
    偽造之低度行為為行使之高度行為所吸收，均不另論罪。又其先後行使偽造私文
    書及詐欺得利犯行，均時間緊接，方法相同，各觸犯構成要件相同之罪名，顯係
    係基於概括之犯意而為之，依連續犯規定論以一罪，並依法加重其刑。又被告所
    犯刑法第三百二十條第一項之竊盜罪、第二百十六條、第二百十條之連續行使偽
    造私文書罪、第三百三十九條第二項之詐欺得利罪間，有方法與結果之牽連關係
    ，應從一重之連續行使偽造私文書罪論處；被告另犯同法第一百六十九條之誣告
    罪與上開二罪，犯意各別，行為不同，應予分論併罰。爰審酌被告為滿足私慾而
    侵害他人財產權、影響金融交易秩序、因個人恩怨誣陷他人及犯罪後態度等一切
    情狀，判決如主文所示之刑，並定其應執行之刑。扣案之信用卡簽帳單上顧客簽
    名欄內之「ＴＳＩＡＩ  ＣＨＩＡＪＵＮＧ」署押四枚，依刑法第二百十九條宣
    告沒收。
據上論斷，應依刑事訴訟法第二百九十九條第一項前段、第三百條，刑法第三百二十
條第一項、第五十六條、第二百十六條、第二百十條、第三百三十九條第二項、第一
百六十九條第一項，第二百十九條、第五十一條第五款，罰金罰鍰提高標準條第一條
前段，判決如主文。
本案經檢察官林黛利到庭執行職務。
中      華      民      國      九十      年      四      月    十二    日
        臺灣彰化地方法院刑事第三庭
                                          法      官  洪  志  賢
右正本證明與原本無異。
如不服本判決，應於判決送達後十日內向本院提出上訴狀( 須附繕本 )。
告訴人或被害人對於判決如有不服具備理由請求檢察官上訴者，其上訴期間之計算係
以檢察官收受判決正本之日期為準。
                                          法院書記官  洪  年  慶
中      華      民      國      九十      年      四      月    十九    日
刑法第一百六十九條
意圖他人受刑事或懲戒處分，向該管公務員誣告者，處七年以下有期徒刑。
意圖他人受刑事或懲戒處分，而偽造、變造證據或使用偽造變之證據者亦同。
刑法第二百十條
偽造、變造私文書，足以生損害於公眾或他人者，處五年以下有期徒刑。
刑法第二百十六條
行使第二百十條至第二百十五條之文書者，依偽造、變造文書或登載不實事項或使登
載不實事項之規定處斷。
刑法第二百十九條
偽造之印章、印文或署押，不問屬於犯人與否，沒收之。
刑法第三百二十條
意圖為自己或第三人不法之所有，而竊取他人之動產者，為竊盜罪，處五年以下有期
徒刑、拘役或五百元以下罰金。
意圖為自己或第三人不法利益，而竊佔他人之不動產者，依前項之規定處斷。
前二項之未遂犯罰之。
刑法第三百三十九條
意圖為自己或第三人不法之所有，以詐術使人將本人或第三人之物交付者，處五年以
下有期徒刑、拘役或科或併科一千元以下罰金。
以前項方法得財產上不法之利益或使第三人得之者亦同。
前二項之未遂犯罰之。


司法院資訊處製作；財團法人民間司法改革基金會備份。
